【裁判字號】    90,交易,152
【裁判日期】    900628
【裁判案由】    過失傷害
【裁判全文】
臺灣板橋地方法院刑事判決                          九十年度交易字第一五二號
    公  訴  人  臺灣板橋地方法院檢察署檢察官
    被      告  乙○○
右列被告因過失傷害案件，經檢察官提起公訴（九十年度偵字第一四一號、第一九六
三號），本院判決如左：
    主      文
乙○○因過失傷害人，處有期徒刑貳月，如易科罰金，以參佰元折算壹日。
    事      實
一、乙○○於民國八十九年八月二十九日晚間九時許，駕駛車牌號碼八Ｆ－三八二七
    號自用小客車，沿臺北縣新莊市○○路由樹林往新莊方向行進，途經同縣市○○
    路與大安路設有行車管制號誌之交岔路口，欲左轉駛入大安路之際，本應注意汽
    車行至交岔路口，其行進應遵守燈光號誌或交通警察之指示，及應注意車前狀況
    ，並隨時採取必要之安全措施，且依當時情況亦非不能為此注意，竟無視新樹路
    方向之交通號誌已轉變為紅燈，猶闖越紅燈左轉，又疏於注意車前狀況，隨時採
    取必要之安全措施，適有甲○○騎乘車牌號碼ＧＥＦ－五七七號重型機車，由同
    縣市○○路三○二巷駛入新樹路欲穿越前開交岔路口續往樹林方行進，致遭乙○
    ○所駕駛之前開汽車左前大燈處撞及，造成甲○○因碰撞彈起跌至前開汽車引擎
    蓋後再倒地，受有左脛排骨骨折、左大腳指無法背屈等傷害；乙○○於事發後即
    以電話報警，且在現場向據報前來處理事故之員警自首坦承肇事。
二、案經甲○○訴由臺北縣警察局新莊分局報請，暨甲○○訴由臺灣板橋地方法院檢
    察署檢察官偵查起訴。
    理      由
一、右揭事實，業據被告乙○○坦承不諱，核與被害人甲○○指訴情節相符，並有行
    政院衛生署臺北醫院診斷證明書、道路交通事故調查表及機車受損照片等存卷可
    資佐證，按駕駛人駕駛汽車，應遵守道路交通標誌、標線、號誌之指示，並服從
    執行交通勤務之警察或依法令執行指揮交通及交通稽查任務人員之指揮；又應注
    意車前狀況，隨時採取必要之安全措施，道路交通安全規則第九十條前段、第九
    十四條第三項分別定有明文，此為汽車駕駛人應盡之注意義務，次據卷內道路交
    通事故調查報告表繪示，事故發生時天候雨，光線夜間有照明，視距良好，路面
    濕潤、無障礙物，被害人甲○○於警訊中亦陳明彼時伊車速不到二十公里，天候
    雨，但視線尚稱良好等語（見偵查卷第五頁反面），是依當時情況被告亦非不能
    為上開注意，又被害人甲○○騎乘機車沿新莊市○○路三○二巷駛入新樹路，該
    巷道並未有標明禁止駛入新樹路之標誌，所遵循之號誌應以新樹路之號誌為主，
    有臺北縣警察局新莊分局九十年五月二十日新警三刑字第一一一五五號函在卷足
    稽，被害人遵循新樹路綠燈號誌穿越前開交岔路口，應無何肇事原因，彼時被告
    倘遵守道路交通號誌之指示不闖越紅燈貿然左轉，且能注意車前狀況，當不致肇
    此事故，造成被害人受傷，被告之過失，及其過失與被害人甲○○所受傷害間，
    有相當因果關係，均至為灼然，綜上事證明確，被告犯行堪予認定。
二、核被告乙○○所為，係犯刑法第二百八十四條第一項前段之過失傷害罪。被告陳
    明於案發後隨即以電話報警，並於警察到達現場後主動表明係肇事者，及接受訊
    問說明事實發生之經過，與告訴人於警訊及本院審理時證述情節（見偵查卷第五
    頁背面、本院九十年六月十四日審判筆錄），核無不合，應可信實，乃對於未發
    覺之罪自首而受裁判，應依刑法第六十二條前段規定減輕其刑。爰審酌被告駕車
    闖越紅燈及未注意車前狀況，肇致被害人成傷，駕駛態度輕率，過失程度重大，
    甚為可訾，應予非難，兼衡被害人所受傷勢、被告素行、智識程度，及被告犯罪
    後雖供認無隱，但尚未賠償被害人所受損害等一切情狀，量處如主文所示之刑，
    資為懲儆；又被告行為後，刑法第四十一條於九十年一月四日修正，同年月十日
    經總統公布施行，其規定：「犯最重本刑為五年以下有期徒刑以下之刑之罪，而
    受六個月以下有期徒刑或拘役之宣告，因身體、教育、職業、家庭之關係或其他
    正當事由，執行顯有困難者，得以一元以上三元以下折算一日，易科罰金。但確
    因不執行所宣告之刑，難收矯正之效，或難以維持法秩序者，不在此限。」「併
    合處罰之數罪，均有前項情形，其應執行之刑逾六月者，亦同」，前述易科罰金
    之折算標準，另已據罰金罰鍰提高標準條例第二條前段規定，就其原定數額提高
    為一百倍折算一日，按照刑法第二條第一項前段規定，就被告所受宣告之刑，自
    應依前引修正後之刑法第四十一條規定，諭知易科罰金之折算標準。
據上論結，應依刑事訴訟法第二百九十九條第一項前段，刑法第二百八十四條第一項
前段、第六十二條前段、第二條第一項前段、第四十一條第一項前段，罰金罰鍰提高
標準條例第一條前段、第二條，判決如主文。
本案經檢察官李嘉明到庭執行職務。
中      華      民      國     九十     年     六     月     二十八     日
                                    臺灣板橋地方法院交通法庭
                                        法    官  蔡  新  毅
右正本證明與原本無異。
如不服本判決，應於判決送達後十日內，向本院提出上訴狀。
                                        書 記 官  謝  麗  秋
中      華      民      國     九十     年     六     月     二十八     日
※附錄本案論罪科刑法條全文※
刑法第二百八十四條：
因過失傷害人者，處六月以下有期徒刑、拘役或五百元以下罰金。致重傷者，處一年
以下有期徒刑、拘役或五百元下罰金。
從事業務之人，因業務上之過失傷害人者，處一年以下有期徒刑、拘役或一千元以下
罰金。致重傷者，處三年以下有期徒刑、拘役或二千元以下罰金。


司法院資訊處製作；財團法人民間司法改革基金會備份。
